臺灣嘉義地方法院刑事判決　　　　　　 100年度交訴字第63號
公　訴　人　臺灣嘉義地方法院檢察署檢察官
被　　　告　郭秋雄
上列被告因公共危險等案件，經檢察官提起公訴（ 100年度調偵
字第247號），嗣因被告就被訴事實為有罪之陳述，經本院合議
庭裁定由受命法官獨任以簡式審判程序審理，判決如下：
    主  文
郭秋雄駕駛動力交通工具肇事，致人受傷而逃逸，處有期徒刑陸
月，如易科罰金，以新臺幣壹仟元折算壹日。緩刑貳年，並應於
本判決確定之日起壹年內，向公庫支付新臺幣伍萬元。
    犯罪事實
一、郭秋雄係大千通運有限公司之司機，以駕駛營業遊覽大客車
    為業務之人。其於民國99年12月28日14時13分許，駕駛車牌
    號碼106-KK號營業遊覽大客車（下稱遊覽車），沿嘉義縣番
    路鄉○○○○○路由東往西方向行駛，途經嘉義縣番路鄉新福
    村日安社區前（台18線30.4公里處），郭秋雄本應注意車輛
    行經設有車輛改道標誌之施工道路，應減速慢行，作隨時停
    車之準備，而當時天氣晴，日間有自然光線，並無不能注意
    之情事，竟疏於注意，撞擊紐澤西護欄後駛入施工區內，再
    撞及正在該處指揮交通之羅學聖，致羅學聖受有頭部外傷併
    腦震盪、左胸壁挫傷、右手及右前臂挫傷併擦傷及背部挫傷
    等傷害（過失傷害部分，業經撤回告訴，另為不受理判決）
    。詎郭秋雄明知其駕駛上揭遊覽車肇事，並撞及羅學聖致使
    其受有傷害，竟未停車查看或報警處理，亦未採取救護及其
    他必要措施，旋即逕行駕車駛離逃逸。嗣經亦在施工區內施
    工之李國忠駕車追趕，在距上揭撞擊地點 2公里處將郭秋雄
    所駕駛之上揭遊覽車攔停，警亦據報到場，始知悉上情。
二、案經羅學聖訴由嘉義縣警察局中埔分局報告臺灣嘉義地方法
    院檢察署檢察官偵查起訴。
    理  由
一、本件被告郭秋雄所犯係死刑、無期徒刑、最輕本刑為 3年以
    上有期徒刑以外之罪，亦非高等法院管轄第一審案件，且被
    告於本院準備程序中，已就被訴事實為有罪之陳述，經告知
    簡式審判程序之旨後，被告及檢察官對於本件改依簡式審判
    程序審理均表示同意，經本院合議庭依刑事訴訟法第 273條
    之1第1項規定，裁定本件由受命法官獨任以簡式審判程序加
    以審理，是本件之證據調查，依刑事訴訟法第273條之2規定
    ，不受同法第159條第1項、第161條之2、第161條之3、第16
    3條之1及第164條至第170條有關證據提示、交互詰問及傳聞
    證據等相關規定之限制，合先敘明。
二、上開犯罪事實，業據被告坦承不諱（見本院卷第17頁、第26
    頁），並經證人即告訴人羅學聖警詢中指述及檢察官偵訊中
    結證綦詳（見警卷第 4頁至第6頁、100年度偵字第3381號卷
    第8頁、 100年度調偵字第247號卷第13頁至第14頁），核與
    證人李國忠、證人周益正證述（見警卷第7頁至第9頁、第10
    頁至第12頁、100年度偵字第 3381號卷第18頁至19頁）大致
    相符，並有道路交通事故現場圖、道路交通事故調查報告表
    （一）、（二）、疑似道路交通事故肇事逃逸追查表、財團
    法人聖馬爾定醫院 99年12月31日99（甲）字第00030號診斷
    證明書各 1份、車禍現場及採證照片16張、臺灣省嘉雲區車
    輛行車事故鑑定委員會100年8月12日嘉雲鑑0000000字第100
    5802883號函附之鑑定意見書1份（見警卷第13頁、第14頁至
    第 15頁、第16頁至第17頁、第19頁至第26頁、第27頁、100
    年度調偵字第 247號卷第8頁至第9頁）等在卷可憑。復衡諸
    常情，單線雙向道路若有一線道路施工，而須改道駛入對向
    車道時，駕駛人應會注意交通管制號誌或人員，是告訴人羅
    學聖既在上揭地點指揮交通，被告駕駛之上揭遊覽車視野開
    闊，是應足認被告於上揭時、地確有看見告訴人且知其撞及
    告訴人之事實。綜上，堪認被告上開任意性自白與事實相符
    ，本件事證明確，被告犯行堪以認定。
三、核被告所為，係犯刑法第185條之4之肇事逃逸罪。爰審酌被
    告為職業駕駛人，竟為免遭追究責任而肇事後逃離現場，對
    於受傷之被害人並未給予必要之救助，所為實屬不該；惟被
    告犯後坦承犯行，態度尚可，其於本院審理時已與告訴人羅
    學聖達成和解，有調解筆錄在卷可查（見本院卷第29頁），
    尚有悔悟之心，且被告未曾犯罪，有臺灣高等法院被告前案
    紀錄表在卷可憑（見本院卷第31頁），而其國中畢業之智識
    程度，從事遊覽車駕駛工作每月薪資約新臺幣（下同）3至4
    萬元，現已離婚，需照顧 2名子女，經濟狀況未佳等一切情
    狀，量處如主文所示之刑，並諭知易科罰金之折算標準。
四、被告未曾因故意犯罪受有期徒刑以上刑之宣告，有上開被告
    前案紀錄表在卷可憑，是被告因一時失慮以致誤觸刑章，現
    已坦承犯行，業如前述，經此偵、審程序，應知所警惕，信
    無再犯之虞，再刑罰固屬國家對於犯罪之人，以剝奪人身自
    由法益之手段，所加之公法之制裁，惟其積極目的，則在預
    防犯人之再犯，故對於惡性未深者，若因偶然觸法，即置諸
    刑獄自非刑罰之目的，復審酌被告已與被害人達成和解，業
    如前述，認所宣告之刑以暫不執行為適當，爰依刑法第74條
    第 1項第1款之規定，併予諭知緩刑2年。另惟考量被告因守
    法觀念薄弱而觸法，為使其於緩刑期間保持良好品行，並建
    立之正確法治觀念，以防再犯，爰依刑法第74條第2項第4款
    規定，命被告應於主文所示之期間內，向公庫支付如主文所
    示之金額，用啟自新。
據上論斷，應依刑事訴訟法第273條之1第1項、第299條第1項前
段，刑法第185條之4、第41條第1項前段、第74條第1項第1款、
第2項第4款，判決如主文。
本案經檢察官李鵬程到庭執行職務。
中    華    民    國    100    年    10   月    11    日
                  刑事第四庭   法  官  胡修辰
以上正本證明與原本無異。
如不服本判決應於收受判決後10日內向本院提出上訴書狀，並應
敘述具體理由；其未敘述上訴理由者，應於上訴期間屆滿後20日
內向本院補提理由書（均須按他造當事人之人數附繕本）「切勿
逕送上級法院」。告訴人或被害人如對於本判決不服者，應具備
理由請求檢察官上訴，其上訴期間之計算係以檢察官收受判決正
本之日期為準。
中    華    民    國    100    年    10   月    11    日
                               書記官  林金福
附錄本案論罪科刑法條：
中華民國刑法第185條之4
（肇事遺棄罪）
駕駛動力交通工具肇事，致人死傷而逃逸者，處 6 月以上 5 年
以下有期徒刑。